【裁判字號】    97,消債更,293
【裁判日期】    971229
【裁判案由】    更生事件
【裁判全文】
臺灣士林地方法院民事裁定           97年度消債更字第293號
債  務  人  甲○○
                        弄18.
上列債務人聲請更生事件，本院裁定如下：
    主  文
債務人應於本裁定送達後十日內，補提如附表所示文件及資料到
院。如逾期未補正，則駁回其聲請。
    理  由
一、按債務人與金融機構協商成立者，不得聲請更生或清算，但
    因不可歸責於己之事由，致履行顯有重大困難者，不在此限
    。本條例施行前，債務人依金融主管機關協調成立之中華民
    國銀行公會會員辦理消費金融案件無擔保債務協商機制與金
    融機構成立之協商，準用前項之規定，消費者債務清理條例
    第151 條第5項、第6項分別定有明文。又債務人聲請更生時
    ，所提出之財產及收入狀況說明書，應表明下列事項，並提
    出證明文件：一、財產目錄，並其性質及所在地。二、最近
    五年是否從事營業活動及平均每月營業額。三、收入及必要
    支出之數額、原因及種類。四、依法應受債務人扶養之人，
    此觀諸消費者債務清理條例第43條第6 項規定自明。次按，
    債務人聲請更生或清算不合程式或不備其他要件者，法院應
    以裁定駁回之，但其情形可以補正者，法院應定期間先命補
    正，同條例第8 條定有明文。且更生之聲請有拒絕提出關係
    文件者，應駁回之，參諸同條例第46條第3 款規定自明。
二、查本件債務人具狀聲請更生，漏未提出如附表所示文件及資
    料到院。爰定期命補正，如逾期未補正，則駁回其聲請。
中    華    民    國    97    年    12    月    29    日
                  民事第二庭  法      官  陳玉曆
上為正本係照原本作成。
本件不得抗告。
中    華    民    國    97    年    12    月    29    日
                              書  記  官  吳華瑋
附表：
     1.債務人之配偶吳美珠95、96年度綜合所得稅各類所得資
       料清單及最近一個月之財產歸屬資料清單。
     2.應受扶養親屬（即曾林玉霞）95、96年度綜合所得稅各
       類所得資料清單及最近一個月之財產歸屬資料清單。
     3.應受扶養親屬（即曾佩瑜、曾立昂）最近一個月之財產
       歸屬資料清單。
     4.債務人名下2筆土地登記謄本。
     5.附具適當證明文件，並說明債務人就其名下嘉義縣溪口
       鄉東段之2 筆土地是否曾進行換價或辦理較低利息之貸
       款以清償無擔保之債務，若無，請說明原因。
     6.債務人目前是否仍任職於美商優比速國際股份有限公司
       台灣分公司，並說明其擔任之職位、工作內容、每月收
       入狀況及提出在職證明（須載明債務人之職位及每月收
       入，且經雇主簽名與蓋章）。
     7.詳細說明債務人之配偶吳美珠現職工作所從事之內容、
       每月收入狀況為何及證明文件（在職證明、薪資轉帳證
       明或資薪單影本），並須經雇主簽名與蓋章。
     8.用表格方式，製作明細表，並照時間先後順序，詳列債
       務人自96年6 月迄今之每月支出勞健保費用、膳食費、
       學雜費、醫療費、生活雜支費、交通費（住家至上班處
       所搭乘公車路別、票段數或每月油資支出之證明）、水
       、電、瓦斯費及電話費，並附具相關證明文件及收據影
       本（影本內容須完整清晰），並說明與配偶吳美珠如何
       分擔上述費用。
     9.說明其他依法應扶養債務人母親曾林玉霞之扶養義務人
       （即債務人之兄弟姊妹）之工作狀況及收入證明，及每
       月實際支出之扶養費用。若未支出，應釋明其未能支出
       之原因與證明文件。
    10.說明債務人每月支出應受扶養親屬（即曾佩瑜、曾立昂
       ）扶養費新臺幣（以下同）8,000 元之明細，並陳明扶
       養費中是否已包含學雜費、膳食費、健保費與醫療費用
       。
    11.提出每年所繳納房屋稅與地價稅之證明文件影本（影本
       內容須完整清晰）。
    12.提出房貸繳息清單影本及土地、建物登記謄本。
    13.債務人除更生聲請狀上所載0000000000之行動電話外，
       是否還另外申辦0972開頭之行動電話號碼。
    14.釋明債務人目前究為居住於臺北縣淡水鎮○○里○ 鄰○
       ○路30巷2 弄18號或臺北市○○區○○里○○路○ 段58
       巷28弄16號5樓。
    15.提出債務人之配偶吳美珠因舊疾復發、右膝關節治療之
       所有實際支出之醫療費用收據與就醫診斷證明影本（影
       本內容須完整清晰）。
    16.債務人與配偶吳美珠於民國（以下同）96年間，每月繳
       納協商款項2 萬2,965 元及2 萬2,295 元之證明文件，
       並說明債務人之配偶吳美珠是否亦向法院聲請更生或清
       算。
    17.債務人之配偶吳美珠遭債權銀行聲請強制執行扣薪與永
       豐銀行個別協議5,000元之證明文件。
    18.重行提出完整正確之債權人清冊（包含非金融機構之民
       間債權人亦應一併列入）。
    19.債務人及其配偶吳美珠自95年6 月迄今，所有在郵局、
       金融機構所開立存款帳戶、證券存摺（集保存摺）之存
       摺封面及內頁影本（須附完整內頁資料並補登存摺至本
       裁定送達日之後）。
    20.用表格方式，製作明細表，並照時間先後順序，詳列債
       務人已繳納（清償）各債權銀行之本金、利息及違約金
       數額。
    21.銀行公會針對95年協商已毀諾之債務人，另提供「個別
       協商一致性方案」，說明債務人是否已依銀行公會所提
       供之「個別協商一致性方案」與各債權銀行進行協商債
       務清償方案，若有，應提出個別協商一致性方案協議書
       影本及每月繳款證明文件。
    22.參酌本院更生方案製作之重點提示，填寫「財產及收入
        狀況報告書」及「更生方案」表格（至本院網站，便民
        服務項目之書狀範例中下載），預擬合理公允之更生方
        案。


司法院資訊處製作；財團法人民間司法改革基金會備份。
